# 安全生产专项储备问题

提问人：wjsxhz 时间：2017-06-30 17:24:37
请教老师：
《企业安全生产费用提取和使用管理办法》第 27 条规定：
...年度结余资金结转下年度使用，当年计提安全费用不足的，超出部分按正常成本费用渠道列支。
会计准则解释第 3 号规定： 企业使用提取的安全生产费形成固定资产的，应当通过“在建工程”科目归集所发生的支出，待安全项目完工达到预定可使用状态时确认为固定资产；同时，按照形成固定资产的成本冲减专项储备，并确认相同金额的累计折旧。该固定资产在以后期间不再计提折旧。
问题是，如果企业计提的安全生产专项储备当年已经用完了，又发生了建造安全生产用固定资产的业务，这时应当是按正常固定资产按月提折旧？还是一次性确认相同金额的折旧，同时计入安全生产费用？

回答人：chenyiwei
应一次性确认相同金额的折旧，同时将专项储备不足部分直接确认为当期的制造费用、生产成本或管理费用（根据日常计提专项储备时计入的科目而定）。

提问人：wjsxhz 时间：2017-06-30 17:43:07
谢谢老师回答。我有点疑惑，安全生产固定资产一次性冲减专项储备的原因不是为了避免期末专项储备高估吗？既然新增的固定资产以后不会再冲专项储备了，那还有必要一次性计提折旧吗？

回答人：chenyiwei
是因为专项储备计提时已经计入成本、费用，所以动用专项储备购置的设备的折旧就一次性从专项储备中列支，不再重复确认成本、费用。

提问人：wjsxhz 时间：2017-06-30 17:57:50
可是本年专项储备用完之后，新增的固定资产已经不是用专项储备购置的了，这样就没有重复确认成本的问题啊？

回答人：chenyiwei
因为这类设备按规定应当是属于专项储备列支范围内的。而专项储备如果不足，再发生的其列支范围内支出应直接计入成本、费用。